Images des répertoires du notaire Fiacre Jutet pour l'étude VIII
Archives nationales de France
Images des répertoires du notaire Fiacre Jutet pour l'étude VIII
20 janvier 1622 - 27 octobre 1632
MC/RE/VIII/1 - MC/RE/VIII/2
Etude VIII; Jutet, Fiacre
2 registres
Archives nationales de France
Minutes et répertoires: la loi 2008-696 du 15 juillet 2008 relative aux archives a fixé à 75 ans à compter de la date de l'acte, ou à 25 ans à compter de la date du décès de l'intéressé si ce délai est plus bref, le délai de communication des minutes et répertoires des notaires; ce délai est porté à 100 ans à compter de la date de l'acte si le document se rapporte à un mineur (code du Patrimoine, articles L213-2, 4e d et 5e).
Autres documents de l'étude (dossiers de clients, comptabilité...): s'agissant d'archives privées, ces documents sont communicables selon les modalités fixées par le déposant ou le donateur.
Certains documents ne sont pas accessibles sous leur forme originale en raison de leur mauvais état de conservation.
Registres entrés aux Archives nationales en 1932
Images des répertoires de l’étude VIII
Archives de l'étude VIII
répertoire d'officier public ministériel
- Répertoire chronologique pour la période du 20 janvier 1622 au 27 octobre 1632, 20 janvier 1622 - 27 octobre 1632; MC/RE/VIII/1; Ce répertoire contient 82 feuillets et fait partie d'un registre de 144 feuillets de papier manuscrits, hauteur 38 x largeur 25 cm. Le registre est dérelié et les deux premiers feuillets sont détachés.
  Registre folioté en 2003 (foliotation non visible à l'écran)
  Le registre contient aussi le répertoire du notaire Charles Sadron pour la période du 13 juin 1633 au 16 juin 1641.
  Le répertoire contient les informations suivantes: nature de l'acte; nom, prénom des parties; date de l'acte.
  répertoire
  - Page de titre du "Répertoire des minuttes reçues par Mes Fiacre Jutet et Charles Sadron notaires au Châtelet de Paris Scavoir par Me Jutet depuis le 20 janvier 1622 jusqu'au 27 octobre 1632. Et par Me Sadron depuis le 13 juin 1633 jusqu'au 16 juin 1641"., 1 r°; 1 feuillet
  - Liste chronologique des actes pour la période du 20 janvier au 31 décembre 1622, 20 janvier - 31 décembre 1622; 2 r°-9 r°; 8 feuillets
  - Liste chronologique des actes pour la période du 1er janvier au 30 décembre 1623, 1er janvier - 30 décembre 1623; 9 v°-19 r°; 11 feuillets
  - Liste chronologique des actes pour la période du 1er janvier au 28 décembre 1624, 1er janvier - 28 décembre 1624; 19 r°-27 r°; 9 feuillets
  - Liste chronologique des actes pour la période du 2 janvier au 31 décembre 1625, 2 janvier - 31 décembre 1625; 27 r°-34 v°; 8 feuillets
  - Liste chronologique des actes pour la période du 2 janvier au 29 décembre 1626, 2 janvier - 29 décembre 1626; 34 v°-41 r°; 8 feuillets
  - Liste chronologique des actes pour la période du 1er janvier au 30 décembre 1627, 1er janvier - 30 décembre 1627; 41 r°-50 r°; 10 feuillets
  - Liste chronologique des actes pour la période du 1er janvier au 29 décembre 1628, 1er janvier - 29 décembre 1628; 50 r°-57 v°; 8 feuillets
  - Liste chronologique des actes pour la période du 2 janvier au 29 décembre 1629, 2 janvier - 29 décembre 1629; 57 v°-65 v°; 9 feuillets
  - Liste chronologique des actes pour la période du 3 janvier au 30 décembre 1630, 3 janvier - 30 décembre 1630; 65 v°-72 v°; 8 feuillets
  - Liste chronologique des actes pour la période du 2 janvier au 30 décembre 1631, 2 janvier - 30 décembre 1631; 72 v°-78 v°; 7 feuillets
  - Liste chronologique des actes pour la période du 3 janvier au 27 octobre 1632, 3 janvier - 27 octobre 1632; 79 r°-82 v°; 4 feuillets
- Répertoire chronologique des actes relatifs à Henri de Savoie, duc de Nemours pour la période du 13 janvier 1620 au 18 avril 1628 et des actes relatifs à César de Vendôme et Marie de Luxembourg pour la période du 11 janvier 1620 au 19 janvier 1624, 13 janvier 1620 - 18 avril 1628; MC/RE/VIII/2; Ce répertoire contient 8 feuillets et fait partie d'un registre de 325 feuillets de papier manuscrits, hauteur 36 x largeur 24 cm. Le registre est en mauvais état: il est dérelié et les feuillets sont détachés.
  Le registre contient aussi le répertoire du notaire Antoine Navarre pour la période du 28 février 1699 au 30 mars 1718.
  Les actes de ce répertoire ont été également signés par François Nutrat de 1620 à 1622.
  - Liste chronologique des actes relatifs à Henri de Savoie pour la période du 13 janvier 1620 au 18 avril 1628, 13 janvier 1620 - 18 avril 1628; 1 r°-5 r°; 5 feuillets, le 5 v° est blanc.
  - Liste chronologique des actes relatifs à César de Vendôme et Marie de Luxembourg pour la période du 11 janvier 1620 au 19 janvier 1624, 11 janvier 1620 - 19 janvier 1624; 6 r°-8 v°; 3 feuillets